最　高　行　政　法　院　裁　定
                                      100年度裁字第989號
上  訴  人　恆揚瀝青股份有限公司
代　表　人　吳時男
訴訟代理人　劉大正　律師
被 上訴 人　桃園縣政府
代　表　人　吳志揚
上列當事人間區域計畫法事件，上訴人對於中華民國100年1月13
日臺北高等行政法院99年度訴字第1586號判決，提起上訴，本院
裁定如下：
　　主  文
上訴駁回。
上訴審訴訟費用由上訴人負擔。
　　理  由
一、按對於高等行政法院判決之上訴，非以其違背法令為理由，
    不得為之，行政訴訟法第242條定有明文。依同法第243條第
    1項規定，判決不適用法規或適用不當者，為違背法令；而
    判決有同條第2項所列各款情形之一者，為當然違背法令。
    是當事人對於高等行政法院判決上訴，如依行政訴訟法第24
    3條第1項規定，以高等行政法院判決有不適用法規或適用不
    當為理由時，其上訴狀或理由書應有具體之指摘，並揭示該
    法規之條項或其內容；若係成文法以外之法則，應揭示該法
    則之旨趣；倘為司法院解釋或本院之判例，則應揭示該判解
    之字號或其內容。如以行政訴訟法第243條第2項所列各款情
    形為理由時，其上訴狀或理由書，應揭示合於該條項各款之
    事實。上訴狀或理由書如未依此項方法表明，或其所表明者
    與上開法條規定不合時，即難認為已對高等行政法院判決之
    違背法令有具體之指摘，其上訴自難認為合法。
二、本件桃園縣大溪鎮○○段○○○段144、144-1、144-2、144
    -3、144-4、144-15、144-16、144-20、144-21、144-23、1
    46、146-1、627、628、144-22、589-3、591、591-1及同段
    頂山腳小段53-16地號等19筆土地分屬農牧用地、特定目的
    事業用地、交通用地、國土保安用地，被上訴人分別於民國
    98年11月5日、同年月13日派員前往現場稽查，發現現場搭
    建鐵皮屋、辦公室、停車場、瀝青廠房、守衛室、堆置瀝青
    、矽石等作瀝青場使用，違反土地編定使用，違規面積15,6
    90平方公尺。被上訴人以98年12月7日府地用字第098047971
    8號函請上訴人於文到7日內檢附相關資料陳述意見，上訴人
    主張系爭土地係由其他工廠為瀝青場使用，上訴人僅負責替
    該工廠銷售瀝青；又被上訴人前以幸太企業股份有限公司（
    下稱幸太公司）違反區域計畫法予以裁罰，該案使用之土地
    與本案多有重疊，被上訴人認上訴人為本案行為人係有所矛
    盾。案經被上訴人審認仍以上訴人於系爭土地有前揭違規作
    瀝青場使用情事，違反區域計畫法第15條第1項規定，乃依
    同法第21條第1項及第2項規定，以98年12月22日府地用字第
    0980548886號裁處書處上訴人新臺幣（以下同）21萬元罰鍰
    ，並命停止非法使用且於15日內拆除其地上物、移除瀝青、
    矽石。上訴人不服，遂循序提起行政訴訟，經原審判決略以
    (一)系爭土地上之瀝青場確為上訴人所有並設置，被上訴人以
    上訴人在系爭土地未依農牧用地、特定目的事業用地、交通
    用地、國土保安用地之使用地類別為容許之使用，違反土地
    使用管制規定，經桃園縣大溪地政事務所測量結果，違規使
    用面積為15,690平方公尺，違反區域計畫法第15條第1項規
    定，乃依同法第21條第1項規定，以98年12月22日府地用字
    第0980548886號裁處書處原告21萬元罰鍰、停止非法使用、
    15日內拆除其地上物、移除瀝青、矽石，並無不合。(二)被上
    訴人於70年2月15日，依區域計畫法第15條、第16條規定，
    公告桃園縣非都市土地使用分區圖及使用編定圖暨編定清冊
    ，其編定結果並通知土地所有權人，桃園縣大溪地政事務所
    並依據土地使用編定清冊，將土地使用編定結果登載於登記
    簿公示週知，則上訴人於使用系爭土地設置瀝青廠前，自有
    查證系爭土地之編定用途為何之義務，其應應注意、能注意
    而不注意，自難免應負過失之責。上訴人空言主張原處分有
    違行政罰法第7條第1項，要無可採。(三)至上訴人主張被上訴
    人前因同一查處事實業以違反工廠管理輔導法規定分別裁處
    上訴人4萬元及10萬元罰鍰，本件再予裁罰顯有違一事不二
    罰原則乙節。經查，區域計畫法依土地之編定管制使用土地
    ，與工廠管理輔導法第10條、第23條規定係以工廠登記以達
    管理工廠之目的，兩者之目的不同，被上訴人以上訴人違反
    區域計畫法土地使用管制規定予以裁罰，核無不合等由，乃
    判決駁回上訴人在原審之訴。
三、本件上訴雖以原審判決違背法令為由，惟核其上訴理由狀所
    載內容，係以縱認上訴人有於上開19筆土地擅自搭建鐵皮屋
    等作瀝青場使用之事實，雖同時該當工廠管理法、區域計畫
    法等不同行政法規之數行政罰規定，惟上訴人僅有一行為，
    其重複裁處實有違行政罰法第24條一行為不二罰之規定，故
    原判決自有適用法規不當之違法；又上訴人於原審法院業已
    提出地籍圖謄本、土地登記第二類謄本與桃園縣政府裁處書
    等相關事證，證明系爭19筆土地上之瀝青工廠為幸太公司所
    有與設置，詎原審法院未善盡職權調查義務，對此均未予審
    酌及敘明理由，其判決亦有不適用法規及不備理由之違法等
    語，為其理由。
四、經核本件上訴人對於高等行政法院判決上訴，雖以該判決有
    不適用法規或不備理由之違背法令為由，惟核其上訴理由狀
    所載內容，無非重述其在原審業經主張而為原判決不採之陳
    詞，就原審取捨證據、認定事實之職權行使，指摘其為不當
    ，而非具體說明其有何不適用法規或適用法規不當之情形，
    並揭示該法規之條項或其內容，及合於行政訴訟法第243條
    第2項所列各款之事實，難認對該判決之如何違背法令已有
    具體之指摘。依首揭說明，應認其上訴為不合法。
五、據上論結，本件上訴為不合法。依行政訴訟法第249條第1項
    前段、第104條、民事訴訟法第95條、第78條，裁定如主文
    。
中　　華　　民　　國　　100　 年　　4　　 月　　21　　日
                    最高行政法院第四庭
                        審判長法官　吳　明　鴻
                              法官　林　茂　權
                              法官　侯　東　昇
                              法官　黃　秋　鴻
                              法官　陳　國　成

以  上  正  本  證  明  與  原  本  無  異
中　　華　　民　　國　　100　 年　　4　　 月　　22　　日
　　　　　　　　　　　　　　　書記官　吳　玫　瑩